臺灣高雄地方法院刑事判決　　　　　　 96年度簡上字第669號
上　訴　人
即　被　告　乙○○
上列上訴人因違反稅捐稽徵法等案件，不服本院96年度簡字第29
18號中華民國96年6 月14日刑事簡易判決（聲請簡易判決處刑案
號：96年度偵字第1176號），提起上訴，本院管轄之第二審合議
庭判決如下：
    主  文
原判決撤銷。
乙○○連續幫助納稅義務人以詐術逃漏稅捐，處有期徒刑肆月，
如易科罰金，以銀元佰元即新臺幣玖佰元折算壹日，減為有期
徒刑貳月，如易科罰金，以銀元佰元即新臺幣玖佰元折算壹日
；又連續犯行使偽造私文書罪，處有期徒刑伍月，如易科罰金，
以銀元佰元即新臺幣玖佰元折算壹日，減為有期徒刑貳月又拾
伍日，如易科罰金，以銀元佰元即新臺幣玖佰元折算壹日。扣
案偽造之「丁○○」印章壹枚、未扣案偽造之「甲○○○○○收
據專用」印章、「庚○○○○○診所」印章、「蔡鎰和」印章各
壹枚，及如附表二所示偽造之印文共拾肆枚，均沒收。應執行有
期徒刑肆月，如易科罰金，以銀元佰元即新臺幣玖佰元折算壹
日，扣案偽造之「丁○○」印章壹枚、未扣案偽造之「甲○○○○○收據專用」印章、「庚○○○○○診所」印章、「蔡鎰和」
印章各壹枚，及如附表二所示偽造之印文共拾肆枚，均沒收。
    事  實
一、乙○○係丙○○之配偶，基於幫助使納稅義務人以詐術逃漏
    稅捐之概括犯意，先後於民國91年間某日、92年5 月28日，
    前往甲○○○○○申請補發收據，使不知情之該診所員工就
    同一筆醫療項目，重複開立醫療費用金額均為8 萬元之甲○○○○○醫療費用收據各1 紙予乙○○，嗣於申報90、91年
    度綜合所得稅之際（即91年、92年間某日），乙○○明知丙○○於該2 年度並未實際有上開數額之醫療費用支出，仍連
    續將上開收據附於各該年度綜合所得稅結算申報書之後，並
    以不知情之丙○○為納稅義務人代為合併申報夫妻之綜合所
    得稅，表明納稅義務人丙○○確曾如實於各該收據上所載期
    間，前往上開診所就診並有上開數額醫療費用之支出，而可
    充作列舉扣除額以抵減所得淨額之意旨，執向財政部高雄市
    國稅局申報稅捐以行使之，而依此以少報多之詐術，幫助納
    稅義務人丙○○逃漏如附表一編號1 、2 「逃漏稅捐」欄所
    示之金額。又另基於以詐術逃漏稅捐及行使偽造、變造私文
    書之概括犯意，連續於如附表一編號3 至10所示時間，先後
    在不詳處所之刻印店委由不知情之刻印店員偽刻「甲○○○○○收據專用」印章、「丁○○」印章、「庚○○○○○診
    所」印章、「蔡鎰和」印章各1 枚，並蓋用於偽造之甲○○○○○及庚○○○○○診所繳費收據上，或以變造收據等方
    式，虛列附表一編號3 至10之醫療院所之就醫金額，並於申
    報92年度至94年度之個人綜合所得稅時，以其本人為納稅義
    務人，合併申報與丙○○之夫妻綜合所得稅，並將上開收據
    之金額列入列舉扣除額，且將該等偽造、變造之收據持以向
    財政部台灣省南區國稅局高雄縣分局申報行使，足生損害於
    甲○○○○○、丁○○、辛○○○○、庚○○○○○診所、
    蔡鶴峰及稅捐機關對於個人綜合所得稅稽徵之正確及公平性
    ，而以此詐術逃漏個人綜合所得稅如附表一編號3 至10「逃
    漏稅捐」欄所示之金額，前後逃漏稅捐共計新台幣（下同）
    69萬1585元。
二、案經法務部調查局高雄縣調查站移送臺灣高雄地方法院檢察
    署檢察官偵查後聲請簡易判決處刑。
    理  由
壹、證據能力方面
    按被告以外之人於審判外之陳述，雖不符刑事訴訟法第159
    條之1 至之4 等4 條之規定，然若當事人於審判程序中同意
    作為證據，法院審酌該言詞陳述或書面陳述作成時之情況，
    認為適當者，亦得為證據；又當事人、代理人或辯護人於法
    院調查證據時，知有刑事訴訟法第159 條第1 項不得為證據
    之情形，而未於言詞辯論終結前聲明異議者，視為有前項之
    同意，同法第159 條之5 定有明文。此立法意旨在於傳聞證
    據未經當事人之反對詰問予以核實，原則上先予排除。惟若
    當事人已放棄反對詰問權，於審判程序中表明同意該等傳聞
    證據可作為證據；或於言詞辯論終結前未聲明異議，基於尊
    重當事人對傳聞證據之處分權，及證據資料愈豐富，愈有助
    於真實發見之理念，且強化言詞辯論主義，使訴訟程序得以
    順暢進行，上開傳聞證據亦均具有證據能力。查本案所援引
    之下列事證，或有部分係屬被告以外之人於審判外之陳述，
    屬傳聞證據，惟經本院依法提示予以調查，檢察官及被告均
    明知此情，且於本院審理中對此等事證均未曾表示異議，經
    本院審酌該證據作成時無違法情事，且為證明本件被告犯罪
    所必要，應適宜為本案之證據。
貳、實體方面
一、訊據被告乙○○固坦承於92至94年間，有如附表一編號3 至
    10所載之行使偽造、變造私文書及逃漏稅捐之事實，惟否認
    於申報90、91年度綜合所得稅時有幫助逃漏稅捐之犯行，並
    辯稱：關於90、91年度部分，伊向牙科診所要伊先生丙○○
    看診之收據，診所分別給伊8 萬元的收據，但經國稅局函查
    結果，丙○○該2 年度的醫藥費支出金額與伊申報之數額不
    符，故認伊逃漏所得稅申報，但伊是根據診所給的收據申報
    ，應該是診所開錯了，且因丙○○時常出差，故伊不清楚丙○○看診的金額及地點云云。惟查：
  (一)被告乙○○於申報92至94年度綜合所得稅之際，以其為納稅
    義務人合併申報與丙○○之夫妻綜合所得稅，並以附表一編
    號3 至10所示偽造、變造醫療費用收據之方式，據以申報各
    該年度之綜合所得稅，而逃漏如附表一編號3 至10所示稅捐
    等節，俱為被告坦認在卷，並有被告乙○○92年度至94年度
    之個人綜合所得稅結算申報書、佑榮復健科診所95年8 月19
    日函文及收據影本、甲○○○○○95年8 月21日函文及收據
    影本、辛○○○○95年7 月11更正申請書、95年8 月21日說
    明函、庚○○○○○診所回函、財政部台灣省南區國稅局高
    雄縣分局95年10月3 日南區國稅高縣二字第0950054948號函
    暨函附談話紀錄、被告乙○○竄改偽造90至94年度醫療收據
    明細、財政部台灣省南區國稅局高雄縣分局96年6 月7 日南
    區國稅高縣二字第0960032484號函等在卷足稽，並有扣案偽
    造「丁○○」印章1 枚，足認被告此部分之自白與事實相符
    ，堪予採認。
  (二)按所得稅法所稱之納稅義務人，係指依該法規定，應申報或
    繳納所得稅之人。又按納稅義務人之配偶，應由納稅義務人
    合併報繳；納稅義務人主體一經選定，得於該申報年度結算
    申報期間屆滿後6 個月內申請變更，所得稅法第7 條第3 項
    、第15條第1 項亦分別規定甚明。從而納稅義務人之配偶縱
    亦有所得，然因非經選定為納稅義務人主體，則該配偶即非
    申報人或納稅義務人甚明。查本件被告乙○○於申報90至91
    年度綜合所得稅之際，係以其配偶丙○○為納稅義務人，並
    代為合併申報與丙○○間之夫妻綜合所得稅，此為被告供明
    在卷，且有被告90、91年度之個人綜合所得稅結算申報書各
    1 紙附卷足憑，是被告本身雖有所得，然該2 年度之納稅義
    務人主體既經選定為丙○○，則依前述說明，被告即非屬申
    報人或納稅義務人甚明，合先敘明。
  (三)被告固以前揭情詞置辯，並援引證人丙○○於本院審理中證
    述：伊至甲○○○○○看診是自己可以處理之事，故僅讓被
    告知道伊要看牙醫，但沒有告訴被告共花了多少費用，且用
    的錢都是伊平常之儲蓄，沒有向被告要，僅有向被告提過伊
    去甲○○○○○看診之事等語為據，惟經本院進一步質諸證
    人丙○○亦證稱：90、91年度申報書並非伊填寫的，都是委
    由伊太太（即指被告）在處理，伊於91年1 月2 日後約半個
    月，在甲○○○○○之療程應該結束，只是覺得有不適應時
    ，會回診所做後續治療，但被告並不知道伊在該診所還有消
    費紀錄，亦未曾向伊確認8 萬元之醫療費是否正確等語，足
    見被告與證人丙○○個人綜合所得稅之申報向來均由被告代
    為申報，依此被告對於其申報90、91年度綜合所得稅時，究
    係檢附何診所醫療費用收據、數額乙節，應知之甚詳，而被
    告分別於91、92年間前後2 次，親至前往甲○○○○○申請
    補發之醫療費用收據金額均為8 萬元，數額非微，衡諸常情
    ，縱其對於證人丙○○是否曾有此筆醫療費用之支出及數額
    均毫無所悉，然對此數額非寡且連續2 年均相同之醫療費用
    支出，豈有不心生疑慮之理，復未見其有向證人丙○○確認
    之情，卻逕持以為向稅捐機關申報所得稅，是被告前開辯詞
    之可信性，殊非無疑。
  (四)此外，觀諸被告先後親自前往甲○○○○○申請開立之前開
    醫療費用收據2 紙（收據號碼分別為：76號、92033 號），
    已分別載明患者至該診所治療之項目為「上顎活動假牙」、
    「上顎全口磁石覆蓋式假牙」，金額均為8 萬元，支出該筆
    費用之期間則分別為「90年11月17日至91年1 月4 日間」、
    「90年11月28日至91年1 月4 日間」，足見觀諸該等收據所
    載，當可一望即知該2 筆醫療項目極可能屬同一筆醫療費用
    之支出，被告竟辯稱：當時伊先後向牙醫診所人員表示要開
    立丙○○醫療費用收據用以申報90、91年度綜合所得稅，診
    所人員即開立上開收據予伊，伊便持該等收據申報，並不曉
    得該2 紙收據之費用有重複云云，然被告既自承前往申請補
    發收據之目的係為報稅，衡情當會向該診所人員特別指明、
    強調，且於收受該收據時亦應會就此為核對，被告卻對於上
    開已載明屬跨年度醫療費用支出之收據，連續2 次均渾然未
    覺，逕持以申報，足徵其所辯顯與常情不符，要無可採，況
    就此再訊之證人即甲○○○○○負責開立本件收據之員工戊○○於本院審理中證稱：有的人來診所申請開立收據會指定
    年度，有的不一定會講，要特別講，伊才會開立特定年度之
    收據；患者申請開立收據未指定年度時，伊會先查簿子，若
    開過收據的話，會以紅筆註記，如未開過才會去問，患者沒
    有指定日期，伊會問是否全部都要，但如果患者已指明要開
    立前一年度之收據以供報稅用，伊便會依年度開立，不會開
    立跨年度之收據等語，被告上開辯解亦顯與證人戊○○前開
    證述甲○○○○○開立收據之情況不符，佐以被告於92年至
    94年間復有多次持偽變造文書以逃漏稅捐之情，益證被告前
    開所辯非屬可採，其所為如附表一編號1 、2 所示逃漏稅捐
    之行為，應非起因於其一時疏失所致，從而，被告有此部分
    幫助納稅義務人以詐術逃漏稅捐之犯意與行為，亦堪認定。
  (五)綜上，被告所辯各節俱不足採，本件事證明確，應予依法論
    科。
二、論罪科刑：
  (一)按行為後法律有變更者，適用行為時之法律。但行為後之法
    律有利於行為人者，適用最有利於行為人之法律。修正後之
    刑法第2 條第1 項定有明文。修正後刑法經總統於94年2 月
    2 日公布，於95年7 月1 日施行，茲比較新舊法如下：
  1.罰金刑部分：被告行為後，因刑法第33條第5 款業已修正施
    行；修正後刑法第33條第5 款規定「罰金：新臺幣1,000 元
    以上，以百元計算之。」，與修正前刑法第33條第5 款規定
    「罰金：1 元以上。」不同。比較新舊法結果，本案關於稅
    捐稽徵法第41條以詐術逃漏稅捐罪、第43條幫助逃漏稅捐罪
    之法定刑有罰金刑之規定，且以舊法較有利於被告。
  2.修正前刑法第55條後段關於牽連犯之規定業經刪除，被告本
    案所為行使偽造私文書及以詐術逃漏稅捐罪之2 罪間，有方
    法、目的之牽連關係，依修正前之刑法第55條之規定，原得
    從一重之重罪處斷，今因法律修正之結果，致被告所犯上開
    2 罪需分論併罰，新法對被告自較為不利。
  3.被告行為後，修正後之刑法已刪除第56條關於連續犯之規定
    。而本件被告先後多次行使偽造私文書、以詐術逃漏稅捐、
    幫助逃漏稅捐之犯行，核係基於概括犯意反覆為之（詳下述
    ），依修正前刑法第56條連續犯之規定，應論以一罪，並加
    重其刑；而修正後之刑法既已刪除連續犯之規定，則所犯各
    罪，應依數罪併罰之規定分論併罰。比較新舊法之規定，此
    部分以行為時之舊法較有利於被告。
  4.就定應執行刑言之，修正後刑法第51條規定，將第5 款關於
    宣告多數有期徒刑，定其應執行刑之規定，修正為合併應執
    行之刑不得逾30年，經與修正前不得逾20年之規定相較，自
    以修正前之規定較有利於被告。
  5.修正前刑法第41條第1 項前段原規定：「犯最重本刑為5 年
    以下有期徒刑以下之刑之罪，而受6 個月以下有期徒刑或拘
    役之宣告，因身體、教育、職業、家庭之關係或其他正當事
    由，執行顯有困難者，得以1 元以上3 元以下折算一日，易
    科罰金。」，且被告行為時之易科罰金折算標準，依修正前
    罰金罰鍰提高標準條例第2 條前段之規定，本係就其原定數
    額提高為100 倍折算1 日，故被告行為時之易科罰金折算標
    準乃以銀元3 百元折算1 日，經折算後應以新臺幣9 百元折
    算為1 日。惟修正後刑法第41條第1 項前段則改以：「犯最
    重本刑為5 年以下有期徒刑以下之刑之罪，而受6 個月以下
    有期徒刑或拘役之宣告者，得以新臺幣1 千元、2 千元或3
    千元折算一日，易科罰金。」，乃就易科罰金之折算標準予
    以提高。從而比較修正前、後所定之易科罰金折算標準，當
    以修正前規定較有利於被告。
  6.經綜合全部罪刑而為比較結果，本件涉及新舊法比較適用者
    ，新法之規定非有利於被告，揆諸上揭說明，就涉及新舊法
    比較適用事項，應依刑法第2 條第1 項前段，一體適用修正
    前刑法及易科罰金折算標準之相關規定，先此敘明。
  (二)按稅捐稽徵法第41條之罪，係以詐術或其他不正當之方法逃
    漏稅捐為成立要件。而所謂詐術固同於刑法上詐術之意，乃
    指以偽作真或欺罔隱瞞等積極之作為，致稅捐機關陷於錯誤
    ，而免納或少納應繳之稅款，以獲取財產上之不法利益；至
    不正當方法則指詐術以外，其他違背稅法上義務，足以減損
    租稅徵收之積極行為而言，二者之含義並非相同（最高法院
    92年度台上字第1624號判決參照），是被告於92年至94年間
    以偽造、變造上開收據以逃漏稅捐之行為，係屬以詐術逃漏
    稅捐無訛，核係犯刑法第216 條行使第210 條偽造、變造私
    文書罪、稅捐稽徵法第41條以詐術逃漏稅捐罪。又被告非納
    稅義務人，持甲○○○○○收據，據以重複申報90、91年度
    綜合所得稅，而幫助納稅義務人丙○○逃漏稅捐之行為，係
    犯稅捐稽徵法第43條第1 項之幫助納稅義務人以詐術逃漏稅
    捐罪。公訴意旨疏未慮及被告申報90、91年度綜合所得稅之
    部分行為，乃係另行擇定其配偶丙○○為納稅義務人主體一
    節，而認被告乃係涉犯稅捐稽徵法第41條之罪，尚嫌未合，
    惟二者之基本社會事實同一，本院自得就此部分變更起訴法
    條，併此敘明。被告偽造如附表二所示「甲○○○○○收據
    專用」等印文之犯行，係屬偽造私文書之部分行為，偽造「
    丁○○」「甲○○○○○收據專用」、「庚○○○○○診所
    」、「蔡鎰和」印章各1 枚之犯行則屬偽造私文書之階段行
    為，均應為偽造私文書之犯行所吸收，而其偽造、變造如附
    表一所示之私文書後，復持以行使，其偽造、變造之低度行
    為，應為行使之高度行為所吸收，均不另論罪。被告利用不
    知情之刻印人員，偽刻上開印章，為間接正犯。被告先後於
    附表二所示之文件上分別於同日偽造「甲○○○○○收據專
    用」等印文，係於密切接近之時、地實施、侵害同一之法益
    ，各行為之獨立性極為薄弱，依一般社會社會健全觀念，難
    以強行分開，應視為數個舉動之接續施行，屬接續犯。被告
    先後多次行使偽造、變造私文書、以詐術逃漏稅捐罪、幫助
    逃漏稅捐罪等犯行，時間緊接，犯罪構成要件相同，顯係基
    於概括犯意反覆為之，均應依修正前刑法第56條連續犯之規
    定論以一罪，並皆依法加重其刑。又被告以如附表一所示偽
    造及變造之醫療費用收據，持之向稅捐單位申報個人綜合所
    得稅，其各次申報之行為係一行為同時行使偽造、變造私文
    書，為想像競合犯，應從一重之行使偽造私文書罪（最高法
    院93年度台上字第3621號判決參照，修正刑法第55條但書係
    科刑之限制，為法理之明文化，非屬法律之變更，應適用裁
    判時法，最高法院95年度第21次次刑事庭會議決議參照）。
    且被告所犯行使偽造私文書罪及以詐術逃漏稅捐罪2 罪間，
    有方法、結果之牽連關係，應從一重之行使偽造私文書罪處
    斷，檢察官認從一重應論以稅捐稽徵法第41條處斷，容有誤
    會。被告所犯行使偽造私文書及幫助納稅義務人以詐術逃漏
    稅捐罪2 罪間，犯意各別，行為互殊，應予分論併罰。又稅
    捐稽徵法第43條第1 項之幫助犯同法第41條之罪，係屬稅捐
    稽徵法之特別規定，與刑法上幫助犯之具絕對從屬性者不同
    ，不必限於正犯之存在亦能成立該罪，是以係屬納稅義務人
    之丙○○縱未成立稅捐稽徵法第41條之犯行，猶無礙被告該
    當同法第43條之罪（最高法院72年度臺上字第3972號刑事判
    決參照）。末以，公訴意旨雖未就被告幫助納稅義務人丙○○以詐術逃漏90年度個人綜合所得稅之犯行起訴，惟該部分
    犯行與已起訴部分（幫助丙○○以詐術逃漏91年度稅捐），
    有連續犯之裁判上一罪關係，為起訴效力所及，本院自得併
    予審理。
三、本件原審以被告乙○○罪證明確而予以論罪科刑，固非無見
    ，惟查：(一)被告前揭持甲○○○○○收據，據以重複申報90
    、91年度綜合所得稅，而幫助納稅義務人丙○○逃漏稅捐之
    行為，係犯稅捐稽徵法第43條第1 項之幫助納稅義務人以詐
    術逃漏稅捐罪，原審判決誤併論以同法第41條之以詐術逃漏
    稅捐罪，而未變更起訴法條，自有未合；(二)被告於上述刑法
    修正前，基於行使偽造私文書、以詐術逃漏稅捐罪、幫助逃
    漏稅捐罪等犯行之概括犯意，先後多次為前揭之犯行，應論
    以修正前刑法之連續犯，原審於論罪理由就此漏未論及，容
    有未恰；(三)又被告持甲○○○○○補發之收據，於申報90年
    度綜合所得稅時，以少報多幫助納稅義務人丙○○逃漏稅捐
    ，此部分之犯行，與被告以同一方式幫助逃漏91年度綜合所
    得稅部分之行為，有連續犯裁判上一罪關係，為起訴效力所
    及，原審漏未併予審究，容有非當；(四)被告犯罪行為時間均
    在96年4 月24日以前，依中華民國96年罪犯減刑條例之規定
    ，應予減刑，原審判決未及減刑，亦有未恰。本件被告以前
    揭辯詞指摘原判決認事用法不當，請求撤銷更為判決，雖無
    理由，惟原審判決既有前揭可議之處，自應由本院予以撤銷
    改判。爰審酌被告以行使偽變造私文書等詐術逃漏（或幫助
    逃漏）稅捐，影響國家財政收入，對於稅捐核課、稽徵之公
    平性亦有危害，且於偵審程序中否認犯行，未見悔意，犯後
    態度惡劣，惟念被告已按重新核定之稅額補繳稅捐並繳納罰
    鍰完畢，有卷附財政部台灣省南區國稅局高雄縣分局96年6
    月7 日南區國稅高縣二字第0960032484號在卷可按，應已受
    有部分教訓，又其尚未曾因其他犯罪，經法院宣告罪刑，有
    臺灣高等法院被告前案紀錄表1 份在卷可稽，素行尚佳，兼
    衡其逃漏、幫助逃漏所得稅之次數、數額、犯罪動機及手段
    等一切情狀，分別量處如主文所示之刑，並均諭知易科罰金
    之折算標準。又查本件被告犯罪後，中華民國96年罪犯減刑
    條例業已制定，經總統於96年7 月4 日公布，同年月16日生
    效施行，而本件被告犯罪時間，均係在96年4 月24日以前，
    所犯行使偽造私文書及幫助納稅義務人以詐術逃漏稅捐之罪
    ，核諸中華民國96年罪犯減刑條例第2 條第1 項、第3 條等
    規定，悉合於減刑條件，爰依該條例第7 條規定，皆減其宣
    告刑2 分之1 後，併定應執行刑及諭知易科罰金之折算標準
    。
四、末查，如附表二所示之文件固為被告供以本件犯罪所用之物
    ，惟既已送交財政部台灣省南區國稅局高雄縣分局申報行使
    ，而由該機關存檔，即非屬被告所有之物，爰均不予宣告沒
    收，然被告所偽刻扣案「丁○○」印章1 枚及如附表二所示
    之印文共14枚，均係偽造之印章、印文，不問屬於犯人與否
    ，仍依刑法第219 條規定宣告沒收。至被告偽刻之「甲○○○○○收據專用章」、「庚○○○○○診所」、「蔡鎰和」
    印章各1 枚雖未扣案，然無證據證明業已滅失，自亦應依同
    法第219 條規定沒收。
據上論斷，應依刑事訴訟法第455 條之1 第1 項、第3 項、第36
9 條第1 項前段、第364 條、第299 條第1 項前段、第300 條，
稅捐稽徵法第41條、第43條第1 項，刑法第11條前段、第2 條第
1 項前段、第216 條、第210 條、第219 條、第55條，修正前刑
法（95年7 月1 日修正施行前）第56條、第55條、第41條第1 項
前段、第51條第5 款，刑法施行法第1 條之1 ，修正前罰金罰鍰
提高標準條例第2 條，中華民國九十六年罪犯減刑條例第2 條第
1 項第3 款、第7 條，判決如主文。
本案經檢察官己○○到庭執行職務。
中　　華　　民　　國　　96　　年　　11　　月　　21　　日
                  刑事第十四庭  審判長法　官  陳玉聰
                                      法  官  莊珮吟
                                      法  官  鄭凱文
以上正本證明與原本無異。
不得上訴。
中　　華　　民　　國　　96　　年　　11　　月　　22　　日
                                      書記官  林慧芬
附表一：
┌──┬────┬───────┬────┬─────────┬────┐
│編號│時間    │虛報之醫療院所│虛列金額│犯罪方法          │逃漏稅捐│
├──┼────┼───────┼────┼─────────┼────┤
│ 一 │90年間  │甲○○○○○  │7 萬4000│向甲○○○○○申請│90年度：│
│    │        │              │元      │補發收據，再持載明│1 萬5800│
│    │        │              │        │醫療費用支出共8 萬│元      │
│    │        │              │        │元之收據以少報多，│        │
│    │        │              │        │且重複2 年度申報所│        │
│    │        │              │        │得稅              │        │
├──┼────┼───────┼────┼─────────┼────┤
│ 二 │91年間  │甲○○○○○  │6000元  │向甲○○○○○申請│91年度：│
│    │        │              │（聲請簡│補發收據，再持載明│1800 元 │
│    │        │              │易判決處│醫療費用支出共8 萬│（聲請簡│
│    │        │              │刑書誤載│元之收據以少報多，│易判決處│
│    │        │              │為8 萬元│且重複2 年度申報所│刑書誤載│
│    │        │              │）      │得稅              │為2 萬40│
│    │        │              │        │                  │00 元） │
├──┼────┼───────┼────┼─────────┼────┤
│ 三 │92年間  │甲○○○○○  │16萬元  │將甲○○○○○原林│92年度：│
│    │        │              │        │蘇淑玉門診收據金額│13萬2661│
│    │        │              │        │600元變造為16萬600│元      │
│    │        │              │        │元                │        │
├──┼────┼───────┼────┼─────────┤        │
│ 四 │92年間  │佑榮復健科診所│1萬元   │將佑榮復健科診所原│        │
│    │        │              │        │林蘇淑玉醫療收據金│        │
│    │        │              │        │額2450元變造為1萬 │        │
│    │        │              │        │2450元            │        │
├──┼────┼───────┼────┼─────────┤        │
│ 五 │92年間  │辛○○○○    │31萬9000│將辛○○○○原林蘇│        │
│    │        │              │元      │淑玉醫療收據金額20│        │
│    │        │              │        │0元變造為31萬9200 │        │
│    │        │              │        │元                │        │
├──┼────┼───────┼────┼─────────┼────┤
│ 六 │93年間  │甲○○○○○  │14萬元  │(1)將甲○○○○○原│93年度：│
│    │        │              │        │  林蘇淑玉醫療收據│18萬8385│
│    │        │              │        │  金額2萬元變造為1│元      │
│    │        │              │        │  6萬元           │        │
│    │        │              │        │(2)偽刻甲○○○○○│        │
│    │        │              │        │  收據專用章及柯金│        │
│    │        │              │        │  良之印章        │        │
│    │        │              │        │(3)將偽刻之安和牙醫│        │
│    │        │              │        │  診所收據專用章及│        │
│    │        │              │        │  丁○○之印章蓋於│        │
│    │        │              │        │  變造之收據上    │        │
├──┼────┼───────┼────┼─────────┤        │
│ 七 │93年間  │庚○○○○○診│8萬9950 │(1)偽造庚○○○○○│        │
│    │        │所            │元      │  診所乙○○繳費收│        │
│    │        │              │        │  據金額8萬9950元 │        │
│    │        │              │        │(2)偽刻庚○○○○○│        │
│    │        │              │        │  及蔡鎰和之印章  │        │
│    │        │              │        │(3)將偽刻之蔡鎰和婦│        │
│    │        │              │        │  產科及蔡鎰和之印│        │
│    │        │              │        │  章蓋於偽造之收據│        │
│    │        │              │        │  上              │        │
├──┼────┼───────┼────┼─────────┤        │
│ 八 │93年間  │辛○○○○    │39萬8000│將辛○○○○原林蘇│        │
│    │        │              │元      │淑玉醫療收據金額37│        │
│    │        │              │        │0元變造為39萬8370 │        │
│    │        │              │        │元                │        │
├──┼────┼───────┼────┼─────────┼────┤
│ 九 │94年間  │甲○○○○○  │32萬元  │(1)偽造甲○○○○○│94年度：│
│    │        │              │        │  丙○○繳費收據金│35萬2870│
│    │        │              │        │  額32萬元        │元      │
│    │        │              │        │(2)將偽刻之安和牙醫│        │
│    │        │              │        │  診所收據專用章及│        │
│    │        │              │        │  丁○○之印章蓋於│        │
│    │        │              │        │  偽造之收據上    │        │
├──┼────┼───────┼────┼─────────┤        │
│ 十 │94年間  │庚○○○○○診│78萬8200│(1)偽造庚○○○○○│        │
│    │        │所            │元      │  診所乙○○繳費收│        │
│    │        │              │        │  據金額78萬8200元│        │
│    │        │              │        │(2)將偽刻之蔡鎰和婦│        │
│    │        │              │        │  產科及蔡鎰和之印│        │
│    │        │              │        │  章蓋於偽造之收據│        │
│    │        │              │        │  上              │        │
├──┼────┼───────┼────┼─────────┼────┤
│合計│        │              │        │                  │69萬1585│
│    │        │              │        │                  │元      │
└──┴────┴───────┴────┴─────────┴────┘
附表二：
 ┌──┬────────────┬──────────────┬────────┬────────┐
 │編號│文件名稱                │印文名稱　　　              │數量            │卷附出處        │
 ├──┼────────────┼──────────────┼────────┼────────┤
 │1   │甲○○○○○醫療費用收據│甲○○○○○收據專用        │2 枚            │警卷第76、77頁  │
 │    │                        ├──────────────┼────────┤                │
 │    │                        │丁○○                      │4 枚            │                │
 ├──┼────────────┼──────────────┼────────┼────────┤
 │2   │庚○○○○○診所繳費收據│庚○○○○○診所            │2 枚            │警卷第106、107頁│
 ├──┼────────────┼──────────────┼────────┼────────┤
 │3   │庚○○○○○診所診斷證明│庚○○○○○診所            │2 枚            │警卷第108、109頁│
 │    │書                      ├──────────────┼────────┤                │
 │    │                        │蔡鎰和                      │4 枚            │                │
 ├──┴────────────┴──────────────┴────────┴────────┤
 │偽造印文共14枚                                                                                  │
 └────────────────────────────────────────────────┘
附錄本判決論罪之法條：
《刑法第216 條》
行使第210 條至第215 條之文書者，依偽造、變造文書或登載不
實事項或使登載不實事項之規定處斷。
《刑法第210 條》
偽造、變造私文書，足以生損害於公眾或他人者，處5 年以下有
期徒刑。
《稅捐稽徵法第41條》
納稅義務人以詐術或其他不正當方法逃漏稅捐者，處5 年以下有
期徒刑、拘役或科或併科新臺幣60000 元以下罰金。
《稅捐稽徵法第43條第1 項》
教唆或幫助犯第41條或第42條之罪者，處3 年以下有期徒刑、拘
役或科新臺幣60000 元以下罰金。
